【裁判字號】    89,訴,503
【裁判日期】    890522
【裁判案由】    違反著作權法
【裁判全文】
臺灣臺南地方法院刑事判決                          八十九年度訴字第五Ｏ三號
    公  訴  人  臺灣台南地方法院檢察署檢察官
    被      告  甲○○
右列被告因違反著作權法案件，經檢察官提起公訴（八十九年度偵字第三六一二號）
，本院判決如左：
    主  文
甲○○連續明知為侵害著作權之物而意圖營利而交付，處有期徒刑陸月，如易科罰金
，以參佰元折算壹日。扣案如附表一所示之錄音帶參佰捌拾伍捲、如附表二所示之Ｃ
Ｄ雷射唱片貳佰陸拾伍片均沒收。
    事  實
一、甲○○明知其向不詳姓名男子所購買如附表一、二所示之錄音帶及ＣＤ雷射唱片
    ，係侵害如附表一、二所示公司享有著作權之盜版重製物，竟基於意圖營利之概
    括犯意，自民國（下同）八十九年二月二十九日起至同年三月十日止，在台南市
    ○○路大東夜市之攤位上，以每捲錄音帶新台幣（下同）一百元、ＣＤ唱片每片
    一百二十元至一百五十元之價格，連續多次販賣予不特定之人。嗣於同年三月十
    日晚上十一時二十五分許，在上址為警查獲，並扣得如附表一、二所示之錄音帶
    三百八十五捲及ＣＤ唱片二百六十五片。
三、案經科藝百代股份有限公司等如附表一、二所示公司訴由台南縣警察局新化分局
    移送台灣台南地方法院檢察署檢察官偵查起訴。
    理  由
一、訊據被告甲○○對於其於右揭時、地販賣如附表所示之錄音帶及ＣＤ雷射唱片之
    事實均坦承不諱，惟矢口否認有違反著作權法之情事，辯稱不知該批錄音帶及雷
    射唱片係盜版云云。惟查，右揭事實業據告訴代理人乙○○到庭指述綦詳，又有
    扣案如附表所示之錄音帶、ＣＤ唱片等物足證。而上開歌曲業經科藝百代股份有
    限公司等告訴人取得著作權，有告訴人所發行之著作重製物包裝影本在卷可憑，
    依著作權法第十三條第一項之規定，告訴人既已在著作已發行之重製物上表示為
    發行人，則推定為該著作之著作權人。另扣案物封面所印之出版人公司均為虛偽
    ，且印刷粗糙，經告訴代理人乙○○辨識為未經授權之盜版物，業經其證述在卷
    。本件扣案物由外表即可看出與一般市售之包裝不同，且價格顯較市價低，一般
    人均可辨識為盜版重製物，被告應為明知，其所辯為卸責之詞，不足採信。本件
    事證已明，被告犯行洵堪認定。
二、被告甲○○係明知為侵害他人著作權之重製物，而意圖營利而販賣交付予不特定
    之人，核其所為係違反著作權法第八十七條第二款之規定，應依同法第九十三條
    第三款處斷。被告先後多次犯行，時間緊接，所犯為構成要件相同之罪，顯係基
    於概括之犯意反覆為之，為連續犯，應依刑法第五十六條之規定論以一罪並加重
    其刑。又被告每次販賣行為均侵害數告訴人之著作權，係以一行為觸犯數罪名，
    為想像競合犯，應依刑法第五十五條前段之規定處斷。公訴意旨認被告係犯同法
    第九十四條之常業罪，惟訊據被告矢口否認其係以之為常業，辯稱：伊白天係作
    汽車買賣仲介，晚上擺攤賣錄音帶只擺三次而已等語，經查被告雖先後多次有上
    開犯行，惟查無確切證據足認被告係以此謀生，尚難遽認其係常業犯，起訴法條
    宜予變更。爰審酌被告所得之利益、扣案物數量、被告犯罪後之態度及其犯罪之
    動機、目的、手段等一切情狀，量處如主文所示之刑，並諭知易科罰金之折算標
    準，以資懲儆。扣案如附表一、二所示之物，為被告所有供犯罪所用之物，業據
    其供承在卷，爰依刑法第三十八條第一項第二款、第三項之規定宣告沒收。
據上論斷，應依刑事訴訟法第二百九十九條第一項前段、第三百條，著作權法第八十
七條第二款、第九十三條第三款，刑法第十一條前段、第五十六條、第五十五條、第
四十一條、第三十八條第一項第二款、第三項，罰金罰鍰提高標準條例第二條，判決
如主文。本案經檢察官曲鴻煜到庭執行職務。
中      華      民      國      八十九    年      五    月    二十二    日
                                  臺灣臺南地方法院刑事第三庭
                                          法  官  高如宜
右正本證明與原本無異。
如不服本判決，應於判決送達後十日內向本院提出上訴狀( 應附繕本 )。
                                          書記官  劉岳文
中      華      民      國      八十九    年      五    月    二十二    日
附錄本案論罪科刑法條全文：
著作權法第八十七條第二款
有下列情形之一者，除本法另有規定外，視為侵害著作權或製版權︰
    二、明知為侵害著作權或製版權之物而散布或意圖散布而陳列或持有或意圖營利
        而交付者。
著作權第九十三條第三款
    有下列情形之一者，處二年以下有期徒刑，得併科新台幣十萬元以下罰金︰
    三、以第八十七條各款方法之一侵害他人之著作權者。


司法院資訊處製作；財團法人民間司法改革基金會備份。
